# 请教陈老师，子公司处置会计处理及合并报表问题

提问人：syt2006 时间：2011-05-04 10:19:12
请教陈老师，子公司处置会计处理及合并报表问题： A公司有一全资子公司B，以 3 月 31 日的基准日出售给C。A公司账面上长期股权投资-B是 200 万元，收到股权转让款 194 万元，B公司 3 月 31 日账面净资产 190 万元。那么是否可以这样认为：A公司账面上确认投资亏损 6 万元（200-194），合并报表上应确认投资收益 4 万元（194-190）？

回答人：chenyiwei
基本上可以这样理解。但需要注意：（ 1 ）关注基准日到实际交易日之间被投资企业损益的归属；（ 2 ）“B公司 3 月 31 日账面净资产190 万元”，如果该全资子公司B当初是通过非同一控制下企业合并取得的，则此处的帐面净资产不应当是B公司自身报表所示的帐面净资产，而是B公司净资产在合并报表层面体现的价值（以购买日公允价值为基础持续计算的金额，如果合并报表层面原先有对应于B公司的商誉的，则该商誉金额也应一并转销）。